臺灣臺北地方法院刑事判決　　　　　　 100年度易字第1833號
公　訴　人　臺灣臺北地方法院檢察署檢察官
被　　　告　涂貴華
上列被告因違反毒品危害防制條例案件，經檢察官提起公訴（10
0年度毒偵字第1328號），被告於準備程序中就被訴事實先為有罪
之陳述，本院當庭裁定改用簡式審判程序，判決如下：
    主    文
涂貴華施用第二級毒品，累犯，處有期徒刑柒月。
    事    實
一、涂貴華曾有多次違反麻醉藥品管理條例、毒品危害防制條例
    而為法院判決有罪確定之紀錄。並曾於民國八十七年間因施
    用第二級毒品案件，經臺灣士林地方法院以八十七年度毒聲
    字第二三○號裁定觀察勒戒後，認無繼續施用毒品傾向，由
    臺灣士林地方法院檢察署檢察官於八十七年七月二十六日以
    八十七年度偵字第六二九二號案為不起訴處分確定；然又連
    續自八十七年八月底起至八十九年一月二十二日止，多次施
    用第一級毒品海洛因及第二級毒品安非他命而為臺灣板橋地
    方法院以八十七年度毒聲字第二三三○號裁定送觀察勒戒後
    ，認定仍有繼續施用毒品傾向，而經檢察官依修正前毒品危
    害防制條例規定聲請令入戒治處所施以強制戒治並訴追其刑
    責，臺灣板橋地方法院以九十年度易字第二三三號判處施用
    第一級毒品部分有期徒刑十月，施用第二級毒品部分有期徒
    刑五月，應執行一年二月確定。而涂貴華又因偽造文書、贓
    物、麻醉藥品管理條例等案件分別經法院判決有罪確定，而
    與前開毒品危害防制條例案件定應執行刑七年八月。嗣因適
    用中華民國九十六年罪犯減刑條例，由臺灣桃園地方法院以
    九十六年度聲減字第九五五七號減刑並另定其應執行刑六年
    五月，九十七年三月二十一日假釋付保護管束出監，九十七
    年九月六日保護管束期滿未經撤銷假釋視為執行完畢。然仍
    未悔改，於一百年一月二十八日下午十時十分許，在臺北市
    ○○區○○街一九一號四樓頂樓加蓋處，以將甲基安非他命
    晶體放入前開住處屋主黃勝源所有，以玻璃球組成之吸食器
    內，燒烤產生煙霧吸食之方式施用第二級毒品甲基安非他命
    。而為警於該日下午十時二十分許，在上揭住處查獲。
三、案經臺北市政府警察局信義分局報告臺灣臺北地方法院檢察
    署檢察官偵查起訴。於本院準備程序進行中，涂貴華就被訴
    事實先為有罪之陳述，本院當庭裁定行簡式審判程序。
    理    由
一、前揭事實，業據被告涂貴華坦承不諱（本院卷第六九頁背面
    參照），且經將被告為警查獲後採集之尿液送臺灣尖端先進
    生技醫藥股份有限公司檢驗，呈安非他命類（安非他命、甲
    基安非他命）陽性反應，此有該公司一百年二月十六日濫用
    藥物檢驗報告一紙附卷可稽（臺灣板橋地方法院檢察署一百
    年度毒偵字第一八六七號卷第四五頁參照），該公司以ＥＩ
    Ａ酵素免疫分析法、ＧＣ／ＭＳ氣相層析質譜儀分析法為初
    步、確認檢驗，其結果信而有徵，足為本院判斷之依據，並
    可擔保被告前開任意性自白與事實相符。次查，被告曾於八
    十七年間因施用第二級毒品案件，經臺灣士林地方法院以八
    十七年度毒聲字第二三○號裁定觀察勒戒後，認無繼續施用
    毒品傾向，由臺灣士林地方法院檢察署檢察官於八十七年七
    月二十六日以八十七年度偵字第六二九二號案為不起訴處分
    確定；然又連續自八十七年八月底起至八十九年一月二十二
    日止，多次施用第一級毒品海洛因及第二級毒品安非他命而
    為臺灣板橋地方法院以八十七年度毒聲字第二三三○號裁定
    送觀察勒戒後，認定仍有繼續施用毒品傾向，而經檢察官依
    修正前毒品危害防制條例規定聲請令入戒治處所施以強制戒
    治並訴追其刑責，臺灣板橋地方法院以九十年度易字第二三
    三號判處施用第一級毒品部分有期徒刑十月，施用第二級毒
    品部分有期徒刑五月，應執行一年二月確定。而被告又因偽
    造文書、贓物、麻醉藥品管理條例等案件分別經法院判決有
    罪確定，而與前開毒品危害防制條例案件定應執行刑七年八
    月。嗣因適用中華民國九十六年罪犯減刑條例，由臺灣桃園
    地方法院以九十六年度聲減字第九五五七號減刑並另定其應
    執行刑六年五月，九十七年三月二十一日假釋付保護管束出
    監，九十七年九月六日保護管束期滿未經撤銷假釋視為執行
    完畢等情，有臺灣高等法院被告前案紀錄表等在卷足證，被
    告既前曾因施用毒品案件，經觀察勒戒後，五年內再犯施用
    毒品罪，為法院判處罪刑確定，則被告本次於一百年一月二
    十八日再度施用第二級毒品，雖已於前次施用毒品所受觀察
    勒戒、強制戒治執行完畢五年後，但參酌最高法院九十五年
    度第七次
    刑事庭會議決議仍應依毒品危害防制條例第十條追訴處罰。
二、查甲基安非他命，依毒品危害防制條例第二條第二項第二款
    規定，屬第二級毒品。核被告所為，係違反毒品危害防制條
    例第十條第二項施用第二級毒品罪。被告持有第二級毒品甲
    基安非他命犯行，為被告施用犯行所吸收，不另論罪。被告
    有事實欄所述刑之執行紀錄，此有臺灣高等法院被告前案紀
    錄表可考。其於受有期徒刑執行完畢後五年內故意再犯本案
    有期徒刑以上之刑之罪，為累犯，應依刑法第四十七條第一
    項規定，加重其刑。爰審酌被告犯罪動機、目的、施用毒品
    尿液代謝物濃度、到案後雖坦承犯行，但施用毒品之紀錄不
    少、素行非佳等及其他一切情狀，量處如主文所示之刑，以
    資儆懲。被告本案用以施用毒品之玻璃球，為案外人黃勝源
    所有，也非屬專供施用毒品之器具，不能沒收。
據上論斷，應依刑事訴訟法第二百七十三條之一第一項、第二百
九十九條第一項前段，毒品危害防制條例第十條第二項，刑法第
十一條前段、第四十七條第一項，判決如主文。
本案經檢察官曹哲寧到庭執行職務。
中    華    民    國    100    年   10    月    31    日
                  刑事第一庭      法  官  姚念慈
以上正本證明與原本無異。
如不服本判決，應於判決送達後十日內，檢具繕本向本院提出上
訴狀上訴於臺灣高等法院。
                                  書記官  劉芸珊
中    華    民    國    100    年   10    月    31    日
附錄本案論罪科刑法條全文：
毒品危害防制條例第十條第二項
施用第二級毒品者，處三年以下有期徒刑。